臺灣屏東地方法院刑事判決　　　　　　　 94年度訴字第820號
公　訴　人　臺灣屏東地方法院檢察署檢察官
被　　　告　甲○○
上列被告因違反毒品危害防制條例案件，經檢察官提起公訴（94
年度毒偵字第1770號），被告已就被訴事實為有罪之陳述，本院
裁定適用簡式審判程序，判決如下：
    主  文
甲○○連續施用第一級毒品，累犯，處有期徒刑壹年肆月，扣案
之海洛因貳包（合計毛重零點伍公克）沒收銷燬；又施用第二級
毒品，累犯，處有期徒刑伍月。應執行有期徒刑壹年柒月，扣案
之海洛因貳包（合計毛重零點伍公克）沒收銷燬。
    事  實
一、甲○○前於民國90年間因施用毒品案件，經依本院裁定送觀
    察、勒戒後，認有繼續施用毒品之傾向，再依本院裁定令入
    戒治處所強制戒治1 年，於強制戒治執行滿3 月後，成效經
    評定為合格，經本院裁定停止戒治，所餘戒治期間付保護管
    束，並於91年10月12日保護管束期滿強制戒治執行完畢，由
    臺灣屏東地方法院檢察署檢察官以91年度戒毒偵字第225 號
    為不起訴處分確定。又於92年間再犯施用毒品案件，為臺灣
    屏東地方法院檢察署檢察官聲請強制戒治並提起公訴。強制
    戒治部分依本院裁定令入戒治處所施以強制戒治1 年，於強
    制戒治執行滿3 月後，成效經評定為合格，經本院裁定停止
    戒治，所餘戒治期間付保護管束，並於93年7 月21日保護管
    束期滿強制戒治執行完畢。提起公訴部分則經本院以92年度
    訴字第337 號判處有期徒刑7 月確定，並於93年10月31日執
    行完畢。
二、詎甲○○於強制戒治執行完畢後，5 年內復基於施用第一級
    毒品海洛因之概括犯意，自94年2 月中旬某日起至94年7 月
    3 日上午6 時許止，在屏東縣高樹鄉○○村○○路22號其住
    處，以針筒注射靜脈之方式，連續施用第一級毒品海洛因多
    次；另基於施用第二級毒品甲基安非他命之犯意，於94年7
    月3 日下午6 時許止，在上開住處，將甲基安非他命置於吸
    食器中，再引火燒烤吸食器，待甲基安非他命霧化成氣體後
    吸入之方式，施用第二級毒品甲基安非他命1 次。嗣於94年
    7 月5 日上午11時30分許，為警在上開住處查獲，並扣得海
    洛因2 包（合計毛重0.5 公克）。
三、案經屏東縣警察局里港分局報告臺灣屏東地方法院檢察署檢
    察官偵查起訴。
    理  由
一、上開犯罪事實，業據被告甲○○於本院審理時坦承不諱，又
    其為警查獲後所採集之尿液送檢驗結果，呈嗎啡、甲基安非
    他命陽性反應，有台灣檢驗科技股份有限公司濫用藥物尿液
    檢驗報告1 份在卷可憑。復有扣案之海洛因2 包（合計毛重
    0.5 公克）可資佐證。而上開扣案之白粉，經屏東縣警察局
    里港分局以毒品檢驗試劑初步檢驗結果，呈海洛因陽性反應
    ，此有屏東縣警察局里港分局查獲涉嫌毒品危害防制條例案
    毒品初步檢驗報告單1 份附卷可稽。是被告之自白與事實相
    符，應堪採信。再被告曾於90年間因施用毒品案件，經依本
    院裁定送觀察、勒戒後，認有繼續施用毒品之傾向，再依本
    院裁定令入戒治處所強制戒治1 年，於強制戒治執行滿3 月
    後，成效經評定為合格，經本院裁定停止戒治，所餘戒治期
    間付保護管束，並於91年10月12日保護管束期滿強制戒治執
    行完畢，由臺灣屏東地方法院檢察署檢察官以91年度戒毒偵
    字第225 號為不起訴處分確定；又於92年間再犯施用毒品案
    件，依本院裁定令入戒治處所施以強制戒治1 年，於強制戒
    治執行滿3 月後，成效經評定為合格，經本院裁定停止戒治
    ，所餘戒治期間付保護管束，並於93年7 月21日保護管束期
    滿強制戒治執行完畢等情，有臺灣高等法院被告前案紀錄表
    1 份附卷足憑。本案事證明確，被告於強制戒治執行完畢後
    ，5 年內再施用海洛因及甲基安非他命之犯行，均堪認定。
二、查海洛因、甲基安非他命係分屬毒品危害防制條例第2條第2
    項第1 款、第2 款所列之第一級、第二級毒品，被告甲○○
    施用海洛因、甲基安非他命，核其所為係犯毒品危害防制條
    例第10條第1 項、第2 項施用第一、二級毒品罪。其因施用
    而持有海洛因、甲基安非他命之低度行為，均為施用之高度
    行為所吸收，均不另論罪。被告先後多次施用海洛因犯行，
    時間緊接，犯罪構成要件相同，顯係基於概括犯意為之，應
    依連續犯之規定論以一罪，並加重其刑。被告所犯之上開2
    罪，犯意各別，行為互殊，應予分別論罪，合併處罰。再被
    告於92年間犯施用毒品案件，經本院以92年度訴字第337 號
    判處有期徒刑7 月確定，並於93年10月31日執行完畢，有臺
    灣高等法院被告前案紀錄表1 紙在卷可按，其受有期徒刑之
    執行完畢後，5 年之內再犯有期徒刑以上刑之本罪，為累犯
    ，所犯上開2 罪應依法加重其刑，就施用第一級毒品海洛因
    部分並遞加之。爰審酌被告前經2 次強制戒治，仍未能自我
    克制以戒除毒癮，其施用毒品足以戕害自身健康，並生對於
    社會安全與公共秩序之潛在危害，惟念其犯罪後已能坦承犯
    行，態度尚屬良好等一切情狀，分別量處如主文所示之刑，
    並定其應執行刑。扣案之海洛因2 包（合計毛重0.5 公克）
    ，係屬第一級毒品，應依毒品危害防制條例第18條第1 項前
    段之規定，沒收銷燬之。
據上論斷，應依刑事訴訟法第273 條之1 第1 項、第299 條第1
項前段，毒品危害防制條例第10條第1 項、第2 項、第18條第1
項前段，刑法第11條、第56條、第51條第5 款，判決如主文。
本案經檢察官鄭伊鈞到庭執行職務。
中    華    民    國    94    年    9     月    30    日
                  刑事第五庭    法  官  楊文廣
以上正本證明與原本無異。
如不服本判決應於收受本判決送達後十日內向本院提出上訴書狀，
其未敘述上訴理由者，並得於提起上訴後十日內向本院補提理由
書狀（均須按他造當事人之人數附繕本）「切勿逕送上級法院」
中    華    民    國    94    年    9     月    30    日
                                書記官  林志憲
附錄所犯法條：
毒品危害防制條例第十條
施用第一級毒品者，處六月以上五年以下有期徒刑。
施用第二級毒品者，處三年以下有期徒刑。
